臺灣臺中地方法院交通事件裁定　　　　100年度交聲字第439號
原處分機關　交通部公路總局臺北區監理所
聲明異議人
即受處分人　鄭德澄
上列聲明異議人即受處分人因違反道路交通管理處罰條例事件，
對於交通部公路總局臺北區監理所民國99年12月8日所為之處分
（北監自裁字第裁40-Z00000000號裁決書）聲明異議，本院裁定
如下：
    主    文
異議駁回。
    理    由
一、原處分機關略以：聲明異議人即受處分人（下稱受處分人）
    鄭德澄於民國97年10月30日16時52分許，駕駛車牌號碼4259
    -NJ號自用小客車，在國道三號北向319公里處，因變換車道
    前未使用方向燈之違規，經國道公路警察局第八警察隊員警
    依違反道路交通管理處罰條例第48條第1項第1款規定，掣開
    公警局交字第Z00000000號違反道路交通管理事件通知單舉
    發，本所遂於99年12月8日以北監自裁字第裁40-Z00000000
    號裁決書，裁處受處分人罰鍰新臺幣（下同）1,500元，並
    依同條例第63條第1項規定記違規點數1點，於法並無不合等
    語。
二、聲明異議意旨略以：受處分人於97年10月30日於國道3號高
    速公路東山休息站北上線進入高速公路，於進入主線車道前
    已盡注意之責任，確定後方數百公尺範圍並無來車後方進入
    主線道，但未使用方向燈，經交通警察攔停舉發，並於申訴
    後遭依違反道路交通管理處罰條例第48條第1項第1款規定裁
    處，然依道路交通管理處罰條例第33條第5項之規定，有關
    高速公路之管制規則，應依高速公路及快速公路交通管制規
    則之規定，而高速公路及快速公路交通管制規則第7條規定
    ，「汽車自交流道、服務區或休息站進入主線車道時，應遵
    守交通標誌、標線、號誌指示行駛，並先利用右側加速車道
    逐漸增加車速，判明交通情況確達安全距離，方得駛入主線
    車道。」其中並未規定須使用方向燈，而受處分人亦已善盡
    注意之責任，故並無上開違規事實等語。
三、按受處分人，不服道路交通管理處罰條例第8條主管機關所
    為之處罰，得於接到裁決書之翌日起20日內，向管轄之地方
    法院聲明異議，聲明異議之期間，自裁決送達之翌日起算，
    並得依法扣除在途期間及聲請回復原狀；又法院認為聲明異
    議不合法律上之程式或其異議權已經喪失者，應以裁定駁回
    之，但其不合法律上之程式可補正者，應先定期命為補正，
    逾期不補正者，即予駁回，道路交通管理處罰條例第87條第
    1項、道路交通事件處理辦法第11條、第17條分別定有明文
    。次按處理違反道路交通管理事件，有關文書送達之程序，
    準用行政程序法送達之規定，違反道路交通管理事件統一裁
    罰標準及處理細則第5條定有明文；而行政程序法中對於文
    書送達，於應受送達人之住居所、事務所或營業所為之；於
    應送達處所不獲會晤應受送達人時，得將文書付與有辨別事
    理能力之同居人、受僱人或應送達處所之接收郵件人員；送
    達，不能依前2條規定為之者，得將文書寄存送達地之地方
    自治或警察機關，並作送達通知書2份，1份黏貼於應受送達
    人住居所、事務所、營業所或其就業處所門首，另1份交由
    鄰居轉交或置於該送達處所信箱或其他適當位置，以為送達
    ；前項情形，由郵政機關為送達者，得將文書寄存於送達地
    之郵政機關，行政程序法第72條第1項前段、第73條第1項、
    第74條第1項、第2項亦有明定。又行政文書依行政程序法第
    74條第1項規定為寄存送達者，如確已完成文書寄存於地方
    自治、警察機關或郵政機構，並製作送達通知單2份，1份黏
    貼於送達處所之門首，另1份交由鄰居轉交或置於送達處所
    信箱或其他適當位置時，無論應受送達人實際上何時受領文
    書，均以寄存之日期視為收受送達之日期，而發生送達之效
    力（最高行政法院95年度裁字第634號裁定要旨、臺灣高等
    法院暨所屬法院97年法律座談會刑事類提案第42號研討結果
    可資參照）
四、經查：原處分機關以受處分人鄭德澄於97年10月30日16時52
    分許，駕駛車牌號碼4259-NJ號自小客車，在國道三號北向
    319公里處，因變換車道前未使用方向燈之違規，經國道公
    路警察局第八警察隊員警攔停舉發，遂於99年12月8日以北
    監自裁字第裁40-Z00000000號裁決書，裁處受處分人罰鍰1,
    500元，有內政部警政署國道公路警察局舉發違反道路交通
    管理事件通知單、及上開裁決書在卷可稽。復查，本件受處
    分人自99年1月25日起迄今之戶籍地址為臺中市豐原區（改
    制前為臺中縣豐原市○○○路75巷7號，有個人基本資料查
    詢結果附卷可憑，且本件受處分人聲明異議狀亦列該址為住
    居所地，而本件裁決書經原處分機關於99年12月13日送達於
    受處分人上開地址，因未獲會晤受處分人，亦無受領文書之
    同居人、受僱人或接收郵件人員，乃將該裁決書寄存於豐原
    郵局，並作送達通知書2份，1份黏貼於上址門首，另1份置
    於該址信箱或其他適當位置，以為送達乙情，並有交通部公
    路總局臺北區監理所送達證書1份附卷可參，則本件裁決書
    業經合法送達予受處分人，並自寄存之日即99年12月13日，
    已生合法送達之效力。又受處分人所在之臺中市豐原區雖位
    於本院管轄區域，然與原處分機關所在之臺北縣樹林市（現
    改制為新北市樹林區），非在同一鄉鎮市○○○道路交通事
    件處理辦法第11條、法院訴訟當事人在途期間標準第4條、
    第2條規定，其在途期間為3日。是以，受處分人之聲明異議
    期間應自該裁決書送達之翌日起算20日，並加計在途期間3
    日即至100年1月5日屆滿，然受處分人遲至100年1月19日始
    具狀提出於原處分機關聲明異議，此有異議狀上原處分機關
    收文章戳1枚可憑，其異議顯逾前開20日法定期限，且無從
    命其補正，從而本件異議為不合法律上之程式，揆諸首揭規
    定，應予駁回。
五、據上論斷，應依道路交通管理處罰條例第87條第2項、道路
    交通事件處理辦法第17條，裁定如主文。
中    華    民    國  100    年    2     月    14    日
                      交通法庭  法  官  李慧瑜
上正本證明與原本無異。
如不服本裁定應於送達後五日內向本院提出抗告狀。
                                書記官  張雅慧
中    華    民    國  100    年    2     月    14    日